ACORDAO-COMPLETO-2427748

ACÓRDÃO 10905/2020 ATA 34/2020 - SEGUNDA CÂMARA

VISTA, relatada e discutida a representação elaborada pela Sefip em cumprimento ao subitem 9.4 do Acórdão 2355/2016-TCU-Plenário, a respeito de possíveis irregularidades no pagamento de rubricas judiciais alusivas a planos econômicos a servidores da UFMT.
ACORDAM os ministros do Tribunal de Contas da União, reunidos em sessão da 2ª Câmara, ante as razões expostas pela relatora e com fundamento nos arts. 45 da Lei 8.443/1992, 235, 237, inciso VI e parágrafo único, e 250, inciso II, do Regimento Interno e 103, § 1º, da Resolução-TCU 259/2014, em:
9.1. conhecer da representação e considerá-la parcialmente procedente;
9.2. determinar à Fundação Universidade Federal de Mato Grosso que:
9.2.1. no prazo de 60 (sessenta) dias, apure a situação dos pagamentos de rubricas relativas a planos econômicos que estão sendo efetuados aos seguintes servidores, à luz da orientação fixada no Acórdão 2161/2005-TCU-Plenário e da tese jurídica firmada pelo Supremo Tribunal Federal no julgamento do Recurso Extraordinário 596.663/RJ, de modo a, após conferir oportunidade de manifestação aos interessados, suprimir tais pagamentos, se essa providência ainda não tiver sido implementada, e adotar as medidas necessárias à reposição dos valores indevidamente pagos, nos termos do art. 46 da Lei 8.112/1990, se for o caso:
- Alminda Maria de Jesus Castro (CPF XXX.594.352-XX) ;
- Antônia Natalina Gomes da Costa Baez (CPF XXX.829.121-XX) ;
- Avanira de Jesus Costa (CPF XXX.986.552-XX) ;
- Elenir Motta Sanches Arruda (CPF XXX.889.431-XX) ;
- Isaías Sena Barbosa (CPF XXX.962.341-XX - exceto quanto à rubrica referente a função de confiança, paga por ordem judicial) ;
- Ivaldete de Almeida da Silva (CPF XXX.544.822-XX) ;
- José Tarcísio Grunennvaldt (CPF XXX.034.110-XX) ;
- Luci Fátima de Oliveira (CPF XXX.513.358-XX) ;
- Luzia Helena Siqueira (CPF XXX.063.361-XX) ;
- Neiva Cristine Arruda Rabelo (CPF XXX.379.806-XX - quanto ao valor de R$ 383,64) ;
- Regina Lúcia de Figueiredo Monteiro (CPF XXX.556.491-XX) ;
- Roberto Oliveira Souza (CPF XXX.455.581-XX) ;
- Sebastiana Maciel da Cruz (CPF XXX.001.931-XX) ;
- Suani Roseira de Moraes (CPF XXX.368.721-XX) ; 
- Willy Luiz Hahn (CPF XXX.569.971-XX - exceto quanto à rubrica referente a função de confiança, paga por ordem judicial) .
9.2.2. ao final do mencionado prazo, informe a este Tribunal os resultados das medidas adotadas.
9.3. encaminhar cópia deste acórdão, acompanhado do relatório e do voto que o fundamentam, ao Departamento de Assuntos Extrajudiciais da Advocacia-Geral da União e à Consultoria Jurídica deste Tribunal, nos termos da questão de ordem aprovada na sessão plenária de 8/6/2011 (Ata 22/2011) , para subsidiar o acompanhamento do Processo 0000395-89.2014.5.14.0000, de interesse de Neiva Cristine Arruda Rabelo e em trâmite no Tribunal Regional do Trabalho da 14ª Região, que se encontra atualmente pendente de apreciação de recurso no Tribunal Superior do Trabalho.

Representação elaborada em cumprimento ao subitem 9.4 do Acórdão 2.355/2016 - Plenário, a respeito de possíveis irregularidades no pagamento de rubricas judiciais alusivas a planos econômicos. Análise de resposta a oitiva.

Segunda Câmara

Fundação Universidade Federal de Mato Grosso - UFMT.

3. Representante: Secretaria de Fiscalização de Pessoal - Sefip.

13.1. Ministros presentes: Augusto Nardes (na Presidência), Aroldo Cedraz e Ana Arraes (Relatora).
13.2. Ministro-Substituto convocado: Marcos Bemquerer Costa.
13.3. Ministro-Substituto presente: André Luís de Carvalho.

ANA ARRAES

Adoto como relatório a última instrução elaborada na Secretaria de Fiscalização de Pessoal - Sefip, que obteve a anuência de dirigentes daquela unidade técnica (peças 38-40) :
"INTRODUÇÃO
Cuidam os autos de representação autuada por esta Secretaria de Fiscalização de Pessoal com vistas a examinar possíveis irregularidades no pagamento de rubricas judiciais alusivas a planos econômicos a servidores da Fundação Universidade Federal de Mato Grosso (UFMT) .
HISTÓRICO
Em cumprimento à determinação constante no subitem 9.4 do Acórdão 2355/2016-TCU-Plenário (peça 1) , relator Ministro Benjamin Zymler, esta unidade técnica constatou que UFMT não havia procedido com a absorção da vantagem alusiva ao percentual 28,86%, assim como de alguns casos de URV (3,17%) , URP de 1989 (26,05%) e Plano Collor (84,32%) , conforme demonstrado nas peças 3 e 4.
Em análise preliminar do processo (peça 5) , entendeu-se necessário realizar diligência junto à entidade para que enviasse cópias das decisões judiciais que amparavam o pagamento das referidas rubricas e prestasse esclarecimento acerca da ausência de absorção integral dessas vantagens por ocasião das reestruturações de carreiras desses servidores, conforme preconiza o Acórdão 2161/2005-TCU-Plenário, relator Ministro Walton Alencar Rodrigues.
Ao analisar os esclarecimentos prestados (peça 14) , constatou-se que, embora houvesse informações quanto a continuidade dos pagamentos das vantagens, verificou-se que universidade havia vinculado em seu site na Internet informe, publicado em 31/1/2017, sobre a exclusão do pagamento dos 28,86% aos seus servidores docentes (peça 12) . À vista dessas circunstâncias, foi proposto realização de oitiva da UFMT. 
Em despacho de peça 17, a relatora conheceu da presente representação e determinou que fosse realizada a oitiva da UFMT, nos seguintes termos:
a) esclareça as medidas adotadas pela entidade com o objetivo de excluir o pagamento de rubricas alusivas ao percentual de 28,86%, tendo em vista o julgamento dos embargos de declaração em agravo de instrumento 0030874-46.2013.4.01.0000/MT, em 7/12/2016 (e-DJF1, de 3/2/2017) , no qual a 2ª Turma do Tribunal Regional Federal da 1ª Região manteve decisão que reconheceu a obrigação de incorporar o percentual de 28,86% nos reajustes das estruturas remuneratórias dos professores ocorridos desde 2002; 
b) envie a este Tribunal cópia da nota técnica 461/2016 da Procuradoria Geral Federal junto à universidade, bem como das deliberações judiciais que amparam o pagamento de vantagens decorrentes de planos econômicos aos servidores Alminda Maria de Jesus Castro, Avanira de Jesus Costa, Antonia Natalina Gomes da Costa Baez, Elenir Motta Sanches Arruda, Isaias Sena Barbosa, Ivaldete de Almeida da Silva, Jose Elton da Silva, Jose Tarcisio Grunennvaldt, Luci Fatima de Oliveira, Luzia Helena Siqueira, Marcio de Lara Pinto, Neiva Cristine Arruda Rabelo, Roberto Oliveira Souza, Sebastiana Maciel da Cruz, Suani Roseira de Moraes e Willy Luiz Hahn;
Na atual fase processual será analisada a resposta à oitiva realizada (peças 22, 23, 24 e 26) , bem como informações complementares (atuais) solicitadas à entidade (peças 28, 29 e 37) . 
Por fim, cumpre informar que tramita nesta Corte o processo de representação TC Processo 030.187/2018-4, por meio do qual esta unidade técnica buscou trilhar caminho mais eficaz quanto ao controle externo realizado sobre o pagamento indevido de rubricas relativas a planos econômicos, horas extras, e outras vantagens que não deveriam fazer parte da estrutura remuneratória atual dos servidores públicos, pois já deveriam ter sido absorvidas por aumentos concedidos as diversas categorias funcionais. Como resultado do mencionado processo, o Tribunal prolatou o Acórdão 1614/2019-TCU-Plenário, relatora Ministra Ana Arraes, com determinação ao Ministério da Economia para que absorva ou elimine da estrutura remuneratória dos servidores públicos federais as referidas rubricas. Espere-se, assim, atingir melhores resultados quanto à atuação desta Corte de Contes sobre esse tipo de irregularidade.
EXAME TÉCNICO
Conforme informações apresentadas pelo Coordenador de Administração de Pessoal da UFMT encaminhada por e-mail (peça 28) , desde maio de 2018 a universidade não realiza pagamento da vantagem alusiva ao percentual 28,86%. Em anexo, encaminhou última decisão judicial e respectivo parecer de força executória que determinou a suspensão dessa vantagem (peça 29) .
De fato, nos termos da decisão judicial proferida no processo 0004544-72.1996.4.01.3600 (Número antigo: 96.00.04543-7) , em trâmite na 3ª Vara Federal de Mato Grosso, não há mais amparo legal para a continuidade do pagamento, visto o juízo ter reconhecido efetiva e integral absorção do reajuste de 28,86% e ter declarado extinta a obrigação de fazer, mesmo que esteja em discussão pagamentos de atrasados nos autos de Embargos à Execução 1997.36.00.000532-0 (peça 29, p. 5-17) . 
Nesse sentido também é o Parecer de Força Executória 0055/2018/PF-MT-AJMS, de 18/5/2018, o qual determinou a UFMT que cessasse o pagamento da referida vantagem aos beneficiários daquela ação (peça 29, p. 1-4) .
Em levantamentos realizados por esta unidade técnica (peça 30) , verificou-se na base Siape de junho de 2020 que não constam pagamentos de rubrica relativa ao percentual de 28,86% para os servidores beneficiários do supramencionado processo judicial. Ressalte-se que essa situação corresponde a mais de 99% das irregularidades constantes nas peças 3 e 4. A título exemplificativo (peças 31 a 35) , apresentam-se fichas financeira de alguns desses servidores a fim de demonstrar a evolução do pagamento da vantagem. Percebe-se que a suspensão dos pagamentos ocorreu a partir de maio de 2018, como informado pela UFMT.
Nessa linha, deve-se reconhecer que unidade jurisdicionada vem adotando providências para suprimir as parcelas ora questionadas, especificamente quanto aos beneficiários da ação 0004544-72.1996.4.01.3600 (Número antigo: 96.00.04543-7) , em trâmite na 3ª Vara Federal de Mato Grosso. Todavia, ainda há servidores da universidade recebendo vantagens alusivas a planos econômicos, como demonstrado na peça 36, onde é possível identificar 17 casos - são aqueles indicados na segunda parte da oitiva (peça 18) e o da servidora Regina Lucia de Figueiredo Monteiro (CPF XXX.556.491-XX) apontado na peça 30.
No entender dos gestores da UFMT, os citados pagamentos estão amparados por decisões judiciais (peças 22, 23, 24 e 26) ; no caso da servidora Regina Lucia de Figueiredo Monteiro, os esclarecimentos foram solicitados por e-mail (peça 37) . Não obstante, essa maneira de interpretar está conflitante com a atual jurisprudência do STF e desta Corte de Contas, conforme análise feita na instrução de peça 14. 
Ao compulsar as decisões judiciais apresentadas, verifica-se que a eficácia temporal das mesmas se exauriu com o advento das novas estruturas remuneratórias dos servidores públicos. Desse modo, considerando a tese jurídica fixada no julgamento Recurso Extraordinário (RE) 596.663/RJ, relator Ministro Marco Aurélio, considerando que houve alterações posteriores nas estruturas remuneratórias dos servidores, a exemplo das Leis 12.772/2012, 12.863/2013 e 13.325/2016, ou seja, em razão das modificações do contexto fático-jurídico em que foram produzidas as decisões e ordens judiciais apresentadas, entende-se que não há qualquer empecilho para que a UFMT aplique a metodologia de cálculo de incorporação de planos econômicos consignada no Acórdão 2161/2005-TCU-Plenário e absorva as vantagens decorrentes das citadas decisões judiciais.
CONCLUSÃO
No tocante aos esclarecimentos apresentados, deve-se reconhecer que a unidade jurisdicionada adotou medidas para suprimir as parcelas ora questionadas, conforme demonstra a relação de benificiários da UFMT que tiveram a rubrica alusiva ao percentual 28,86% excluída de seus contracheques, em atenção ao Parecer de Força Executória 0055/2018/PF-MT-AJMS, de 18/5/2018, o qual determinou a universidade que cessasse o pagamento da daquela vantagem aos beneficiários da ação 0004544-72.1996.4.01.3600 (Número antigo: 96.00.04543-7) , em trâmite na 3ª Vara Federal de Mato Grosso. Ressalta-se que esta irregularidade correspondia a mais de 99% dos casos e volume de recursos constantes nas peças 3 e 4.
Ainda assim, foram identificados 17 servidores da universidade recebendo pagamento de rubricas judiciais alusivas a planos econômicos. No entender dos gestores da UFMT, os citados pagamentos estão amparados por decisões judiciais. Não obstante, essa maneira de interpretar é conflitante com a atual jurisprudência do STF e desta Corte de Contas. Por essa razão, considerando que são poucos casos remanescentes, esta representação deve ser considerada parcialmente procedente. Sendo assim, entende-se que este Tribunal deve expedir determinação à UFMT para que adote os procedimentos necessários no sentido de suprimir tais vantagens. 
Quanto aos valores já pagos, vislumbra-se que sua percepção foi de boa-fé por parte dos beneficiários, bem como decorreu de erro escusável de interpretação das decisões judiciais por parte da entidade, caso em que se aplicaria o Enunciado 249 da Súmula de Jurisprudência desta Corte. Desse modo, deixa-se de fazer qualquer determinação no sentido de devolver tais valores.
Por fim, cabe esclarecer que a Resolução-TCU 315/2020 estabeleceu novo regramento para a elaboração de deliberações que contemplem medidas a serem tomadas pelas unidades jurisdicionadas no âmbito desta Corte de Contas. Agora, a unidade técnica instrutiva deve oportunizar aos destinatários das deliberações a apresentação de comentários sobre as propostas de determinação e/ou recomendação, solicitando, em prazo compatível, informações quanto às consequências práticas da implementação das medidas aventadas e eventuais alternativas (art. 14, caput) . Entretanto, não nos parece que se afigura ser esse o caso dos presentes autos, eis que o órgão interessado já teve diversas oportunidades para se manifestar - uma delas, inclusive, por meio de sua oitiva -, de modo que, excepcionalmente, propugna-se pela dispensa da apresentação de comentários (art. 14, § 2º, I) .
PROPOSTA DE ENCAMINHAMENTO
Ante o exposto, opina-se pelo encaminhamento dos presentes autos ao Gabinete da Relatora, Exma. Ministra Ana Arraes, com as seguintes propostas:
a) conhecer da presente representação, por atender aos requisitos de admissibilidade previstos nos arts. 235 e 237, inciso VI, do Regimento Interno do TCU, c/c o art. 103, § 1º, da Resolução-TCU 259/2014, para, no mérito, considerá-la parcialmente procedente;
b) determinar à Fundação Universidade Federal de Mato Grosso, com fundamento no art. 4º, inciso I da Resolução-TCU 315/2020 e no art. 45, caput, da Lei 8.443/1992, que, no prazo de 60 dias:
b.1) aplique a orientação fixada no Acórdão 2161/2005-TCU-Plenário, à luz da tese jurídica firmada pelo Supremo Tribunal Federal no julgamento do Recurso Extraordinário (RE) 596.663/RJ, de modo a suprimir todas as rubricas relativas a planos econômicos pagas a todos os servidores públicos ativos, aposentados e pensionistas vinculados a essa Fundação, tendo em vista que essas rubricas deveriam ter sido absorvidas pelos incrementos remuneratórios ocorridos posteriormente ao trânsito em julgado das decisões judiciais que asseguraram tais vantagens; 
b.2) aplique o Enunciado da Súmula de Jurisprudência do TCU 249, que dispensa a reposição dos valores indevidamente recebidos de boa-fé, apenas às situações para as quais não haja determinação desta Corte de Contas em sentido contrário;
b.3) transcorrido o prazo acima indicado, informe à Secretaria de Fiscalização de Pessoal deste Tribunal de Contas os resultados das medidas adotadas."
	É o relatório.

não há.

Não atuou.

REPRESENTAÇÃO. INDÍCIOS DE AUSÊNCIA DE ABSORÇÃO DE VANTAGENS RELATIVAS A PLANOS ECONÔMICOS. EXISTÊNCIA DE DECISÕES JUDICIAIS A IMPEDIR A SUPRESSÃO DAS VANTAGENS EM ALGUNS CASOS. ADOÇÃO DE MEDIDAS COM VISTAS A ACOMPANHAR O ANDAMENTO DE UMA AÇÃO. DETERMINAÇÃO VISANDO À RESOLUÇÃO DO PROBLEMA NOS DEMAIS CASOS.

REPRESENTAÇÃO (REPR)

Secretaria de Fiscalização de Pessoal - Sefip.

Considerando o atendimento dos requisitos de admissibilidade, cabe ratificar o conhecimento desta representação, elaborada pela Secretaria de Fiscalização de Pessoal - Sefip em cumprimento ao subitem 9.4 do Acórdão 2355/2016-TCU-Plenário, a respeito de possíveis irregularidades no pagamento de rubricas judiciais alusivas a planos econômicos a servidores da Fundação Universidade Federal de Mato Grosso - UFMT.
2.	Inicialmente, a unidade técnica constatou que a entidade não procedeu à absorção de algumas vantagens, apesar das reestruturações ocorridas nas carreira e, em algumas situações, atualizava as parcelas com índices diferentes dos reajustes gerais do funcionalismo público federal (tabelas às peças 3 e 4) . Diante disso, a Sefip estimou que os pagamentos irregulares poderiam representar mais de R$ 140 milhões em cinco anos.
3.	Após a análise de resposta a diligência, realizou-se a oitiva da UFMT, determinada no despacho à peça 17, nos seguintes termos:
"a) esclareça as medidas adotadas pela entidade com o objetivo de excluir o pagamento de rubricas alusivas ao percentual de 28,86%, tendo em vista o julgamento dos embargos de declaração em agravo de instrumento 0030874-46.2013.4.01.0000/MT, em 7/12/2016 (e-DJF1, de 3/2/2017) , no qual a 2ª Turma do Tribunal Regional Federal da 1ª Região manteve decisão que reconheceu a obrigação de incorporar o percentual de 28,86% nos reajustes das estruturas remuneratórias dos professores ocorridos desde 2002;
b) envie a este Tribunal cópia da nota técnica 461/2016 da Procuradoria Geral Federal junto à universidade, bem como das deliberações judiciais que amparam o pagamento de vantagens decorrentes de planos econômicos aos servidores Alminda Maria de Jesus Castro, Avanira de Jesus Costa, Antonia Natalina Gomes da Costa Baez, Elenir Motta Sanches Arruda, Isaias Sena Barbosa, Ivaldete de Almeida da Silva, Jose Elton da Silva, Jose Tarcisio Grunennvaldt, Luci Fatima de Oliveira, Luzia Helena Siqueira, Marcio de Lara Pinto, Neiva Cristine Arruda Rabelo, Roberto Oliveira Souza, Sebastiana Maciel da Cruz, Suani Roseira de Moraes e Willy Luiz Hahn;"
4.	A unidade técnica, então, analisou os elementos fornecidos e propôs, em essência, conhecer da representação e considerá-la parcialmente procedente, além de determinar à UFMT que suprima todas as rubricas relativas a planos econômicos pagas aos servidores públicos ativos, aposentados e pensionistas, tendo em vista que essas rubricas deveriam ter sido absorvidas pelos incrementos remuneratórios ocorridos posteriormente ao trânsito em julgado das decisões judiciais que asseguraram seu pagamento, dispensando-se a reposição dos valores indevidamente recebidos de boa-fé apenas nas situações para as quais não haja determinação desta Corte de Contas em sentido contrário.
II
5.	Manifesto-me parcialmente de acordo com essa proposta, uma vez que, para as situações em que os pagamentos continuam sendo feitos em atendimento a determinação judicial expressa, comando nesse sentido poderia sujeitar a entidade e seus gestores a penalidades aplicadas pelo Poder Judiciário.
6.	Além disso, observo que, por meio do Acórdão 1614/2019-TCU-Plenário (de minha relatoria) , proferido no TC Processo 030.187/2018-4, mencionado na instrução, este Tribunal expediu as seguintes determinações:
"9.2. fazer determinação à Secretaria de Gestão e Desempenho de Pessoal do Ministério da Economia (SGP) , na qualidade de gestora do Sistema Integrado de Administração de Pessoal (Siape) , que, no prazo de 180 (cento e oitenta) dias a contar da ciência desta deliberação, sob os fundamentos que sustentam o RE 596.663/RJ, red. Acórdão min. Teori Zavascki, Tribunal Pleno, DJe 26/11/2014; a Súmula TCU 241; a Súmula TCU 276; o REsp 1284292/RS, julgado em 8/4/2014, STJ, DJe 23/4/2014; o MS 25.552-DF, rel. min. Cármen Lúcia, maio/2008; os Acórdão 2161/2005-TCU-Plenário e 3.624/2013-TCU-Plenário, com base em parecer de força executória emitido pela AGU, absorva ou elimine da estrutura remuneratória dos servidores públicos federais, conforme o caso, o pagamento das seguintes rubricas judiciais: a) Plano Bresser (reajuste de 26,06%, referente à inflação de junho de 1987) ; b) URP de abril e maio de 1988 (16,19%) ; c) Plano Verão (URP de fevereiro de 1989, com o índice de 26,05%) ; d) Plano Collor (1990, com o índice de 84,32%) ; e) incorporação de horas extras; f)  vantagem pessoal do art. 5º do Decreto 95.689/1988, concedida com o fito de evitar o decesso remuneratório em razão do reenquadramento de docentes e técnicos administrativos no Plano Único de Classificação e Retribuição de Cargos e Empregos; g) percentual de 28,86%, referente ao reajuste concedido exclusivamente aos militares pelas Leis 8.622/1993 e 8.637/1993, posteriormente estendido aos servidores civis pela Medida Provisória 1.704/1998; h) percentual de 3,17%, em função de perda remuneratória decorrente da aplicação errônea dos critérios de reajuste em face da URV (referente ao Plano Real) ; e i) percentual de 10,8%, concedido exclusivamente para proventos de aposentadoria e pensão civil;
9.3. determinar à Secretaria de Fiscalização de Pessoal do TCU que, ao final do prazo estipulado no subitem anterior, autue processo de monitoramento que contemple consulta ao banco de dados do Siape, ou tratamento de dados a exemplo do executado no TC Processo 024.000/2018-3, ou outro procedimento que considerar mais adequado, para verificar se houve a absorção/eliminação, conforme o caso, do pagamento irregular a título das rubricas judiciais dispostas no subitem anterior e, no caso de descumprimento injustificado, represente ao Tribunal para apuração das responsabilidades cabíveis;" (destaques do original) 
7.	Assim, a princípio, poder-se-ia até dispensar o prosseguimento do presente processo, diante da abrangência da determinação do subitem 9.2 do referido acórdão. Contudo, pelo estágio em que se encontra este feito, com apurações de casos de pagamentos indevidos no âmbito do UFMT e outros casos em que, por força de decisões judiciais, não se poder excluir, de imediato, tais pagamentos, como abordarei a seguir, é relevante dar continuidade à sua tramitação, por celeridade e economia processual.
III
8.	Especificamente quanto a esses casos, de acordo com as últimas informações prestadas pela UFMT, 99% foram regularizados, mediante a exclusão do percentual de 28,86% nos contracheques de maio/2018, em cumprimento ao deliberado na Ação 0004544-72.1996.4.01.3600, em trâmite na 3ª Vara Federal de Mato Grosso.
9.	Com relação aos pagamentos aos servidores indicados na alínea "b" do item 3 retro, a Sefip discordou da afirmativa da UFMT de que eles estariam amparados por decisões judiciais, o que também ocorreria no caso de Regina Lúcia de Figueiredo Monteiro, conforme constatações da unidade técnica (peça 36) .
10.	Segundo a unidade instrutiva, após compulsar as decisões judiciais juntadas, "a eficácia temporal das mesmas se exauriu com o advento das novas estruturas remuneratórias dos servidores públicos", e, portanto, deveria ser aplicada a metodologia de cálculo de incorporação de planos econômicos consignada no Acórdão 2161/2005-TCU-Plenário quanto à sua absorção.
11.	A tabela a seguir demonstra a localização dos documentos apresentados pela UFMT no que diz respeito a cada um dos casos questionados:
	Servidor
	Objeto das ações judiciais
	Documentação 

	Alminda Maria de Jesus Castro
	26,06% - IPC de Julho/1987 (Plano Bresser) 
	peça 22, p. 39-56

	Avanira de Jesus Costa
		
	Ivaldete de Almeida da Silva
		
	Luci Fátima de Oliveira
		
	Antônia Natalina Gomes da Costa Baez
	28,86%
	peça 22, p. 57-78

	Sebastiana Maciel da Cruz
		
	Luzia Helena Siqueira
		
	Isaías Sena Barbosa
	incorporação do valor integral de função comissionada
	peça 22, p. 79-93

	Elenir Motta Sanches Arruda
	28,86%
	peça 22, p. 94-97

	Suani Roseira de Moraes
		
	Roberto Oliveira Souza
	11,17%
	
	José Elton da Silva
	26,06%
	peça 22, p. 99-106

	Neiva Cristine Arruda Rabelo
	84,32%
	peça 22, p. 107-138, e peça 23, p. 1-38

	Willy Luiz Hahn
	manutenção do pagamento de FC-05
	peça 23, p. 39-54

	Márcio de Lara Pinto
	28,86%
	peça 23, p. 55-93

	José Tarcísio Grunennvaldt
	3,17% e 28,86%
	peça 23, p. 94-118, e peça 24, p. 1-2

	Regina Lúcia de Figueiredo Monteiro
	28,86%
	Peça 37 

12.	Ao avaliar o conteúdo dessas decisões, entendo que assiste razão à unidade técnica, exceto quanto aos casos negritados na tabela.
IV
13.	No que pertine à situação de José Elton da Silva e de Neiva Cristine Arruda Rabelo, as decisões juntadas foram no sentido de determinar o restabelecimento (0000759-21.2015.5.14.0002 - 3ª Vara do Trabalho de Porto Velho/RO) ou a manutenção dos pagamentos dos planos econômicos (0000395-89.2014.5.14.0000 - Tribunal Regional do Trabalho da 14ª Região) , respectivamente, o que permite denotar que a entidade adotou medidas para a exclusão dos pagamentos, mas foi impossibilitada em virtude das decisões judiciais.
14.	Isso se confirma no Acórdão 12696/2019-TCU-Segunda Câmara (de minha relatoria) , por meio do qual este Tribunal, ao apreciar ato de aposentadoria de José Elton da Silva, deliberou, entre outras providências, por:
"9.3. encaminhar cópia integral desta deliberação ao Departamento de Assuntos Extrajudiciais da Advocacia-Geral da União e à Consultoria Jurídica deste Tribunal, nos termos da questão de ordem aprovada na sessão plenária de 8/6/2011 (Ata 22/2011) , para subsidiar o acompanhamento do Processo 0000759-21.2015.5.14.0002, da 3ª Vara do Trabalho de Porto Velho/RO, e da Reclamação 29.323, do Supremo Tribunal Federal; 
9.4. determinar a juntada deste acórdão, bem como do relatório e do voto que o fundamentam, ao TC Processo 024.008/2014-1, da relatoria do ministro Bruno Dantas, a fim de subsidiar o monitoramento das medidas adotadas para cumprir o Acórdão 7207/2014-TCU-Primeira Câmara, em especial a avaliação dos reflexos dos julgamentos definitivos das ações judiciais mencionadas no subitem anterior nos pagamentos efetuados ao interessado desde outubro de 2015;"
15.	Diante disso, e considerando que o assunto é objeto de outros processos, deixo de implementar outras providências nestes autos quanto aos pagamentos feitos a José Elton da Silva.
16.	Em relação a Neiva Cristine Arruda Rabelo, tendo em vista que o processo judicial mencionado está pendente de apreciação de recurso no Tribunal Superior do Trabalho, consoante consulta realizada, em 18/9/2020, no endereço eletrônico https://portal.trt14.jus.br/portal/, é pertinente encaminhamento semelhante ao contido no subitem 9.3 do citado Acórdão 12696/2019-TCU-Segunda Câmara.
17.	Por outro lado, como há, nas fichas financeiras recentes, pagamentos de outra rubrica proveniente de decisão judicial, no valor de R$ 383,64 (peça 36, p. 20) , é conveniente, ante a ausência da deliberação do Poder Judiciário no processo, que a entidade esclareça o ponto.
V
18.	No caso de Márcio de Lara Pinto, a deliberação juntada refere-se ao Mandado de Segurança 31.937/DF, do Supremo Tribunal Federal, no qual foi determinada a cessação da eficácia do Acórdão 8174/2012-TCU-Segunda Câmara (de relatoria do ministro José Jorge) , que considerou ilegal a aposentadoria do servidor e deliberou por:
"1.8. Determinar à Fundação Universidade Federal de Mato Grosso que:
 (...) 
1.8.2. faça cessar, no prazo de 15 (quinze) dias, em caso de decisão desfavorável ao Sr. Márcio de Lara Pinto, no âmbito da Ação Judicial 1996.00.00.004543-7, o pagamento da parcela referente ao reajuste dos 28,86%, promovendo, nos termos do art. 46 da Lei nº 8.112/1990, a restituição ao erário dos valores pagos indevidamente a partir do mês subsequente ao do presente Acórdão;
 (...) 
1.10. Encaminhar cópia da presente deliberação ao Departamento de Assuntos Extrajudiciais da Advocacia-Geral da União, para que acompanhe a decisão judicial que atualmente assegura ao Sr. Márcio de Lara Pinto o pagamento da parcela referente ao reajuste dos 28,86%, Ação Judicial 1996.00.00.004543-7, informando a este Tribunal o seu desfecho;
1.11. Dar ciência da presente deliberação à Consultoria Jurídica deste Tribunal."
19.	Os comandos dos subitens 1.8.2 e 1.10 foram retificados por intermédio do Acórdão 6059/2013-TCU-Segunda Câmara (também de relatoria do ministro José Jorge) , como se segue:
"1.8.2. faça cessar, no prazo de 15 (quinze) dias, em caso de decisão desfavorável ao Sr. Márcio de Lara Pinto, no âmbito do MS 31.937, junto ao Supremo Tribunal Federal, o pagamento da parcela referente ao reajuste dos 28,86%, promovendo, nos termos do art. 46 da Lei nº 8.112/1990, a restituição ao erário dos valores pagos indevidamente a partir do mês subsequente ao do presente Acórdão.
 (...) 
1.10. Determinar à Sefip que, de acordo com a Questão de Ordem aprovada pelo Plenário do TCU em 8/6/2011, encaminhe cópia desta deliberação e das informações necessárias ao acompanhamento do Mandado de Segurança 31.937 referente ao ato apreciado neste processo ao Departamento de Assuntos Extrajudiciais da Advocacia-Geral da União para adoção das providências cabíveis, dando-se ciência deste Acórdão à Consultoria Jurídica do TCU."
20.	Diante disso, e considerando que o assunto também foi objeto de processo específico, que já se encontra encerrado, e que a unidade jurisdicionada está impossibilitada de dar cumprimento integral à deliberação do TCU por força de decisão do STF transitada em julgado, são desnecessárias outras providências.
VI
21.	Quanto a Isaías Sena Barbosa e Willy Luiz Hahn, cumpre ressaltar que as decisões judiciais juntadas não se relacionam ao plano econômico especificado na tabela à peça 3 (28,86%) , mas à incorporação de funções de confiança. Todavia, noto, nas fichas financeiras à peça 36, p. 7 e 26, que, além do pagamento dos valores indicados naquela tabela (R$ 4.170,58 e R$ 1.244,93, respectivamente, que devem ser suprimidos) , constam outras duas rubricas alusivas a sentenças judiciais (R$ 5.884,65 e R$ 646,72, no caso de Isaías Sena Barbosa, e R$ 5.685,64 e R$ 646,72, no caso de Willy Luiz Hahn) . Uma dessas rubricas, ao que tudo indica, refere-se à incorporação de funções de confiança; a outra, porém, precisa de maiores esclarecimentos. 
22.	Já no que diz respeito a Regina Lúcia de Figueiredo Monteiro, a documentação juntada, em especial a constante da peça 37, p. 13 e 38/45 e 54, demonstraria que a entidade estaria cumprindo decisão judicial proferida em 12/6/2017, a qual determinou a incorporação do percentual de 28,86%. Entretanto, em consulta ao endereço eletrônico da Seção Judiciária da Justiça Federal de Mato Grosso, feita em 21/9/2020 (https://processual.trf1.jus.br/consultaProcessual/) , percebe-se que tal decisão foi reconsiderada em 19/11/2019, tendo o juiz da causa se pronunciado nos seguintes termos: 
"De fato, infere-se, dos autos, que os valores a serem implementados foram integralmente adimplidos pela autarquia federal. Em relação à incorporação nos vencimentos, observa-se que a determinação dar-se-ia, tão somente, na hipótese da continuidade do mesmo regime jurídico da época de sua concessão, o que já não ocorre há muito tempo, em virtude das supervenientes reestruturações das carreiras como bem esclareceu a FUFMT às fls. 929/931. Ao se retirar a base de cálculo sobre a qual incidiria o reajuste pretendido, inexiste a obrigatoriedade de recomposição daquele padrão remuneratório.
A reestruturação das carreiras dos servidores técnico-administrativos e docentes promovida a partir da Medida Provisória n. 2.150-40, de 28 de junho de 2001, constitui elemento modificador da relação jurídica continuativa existente entre as partes. Dessa forma, como já vem sendo decidido em feitos semelhantes a este, não há ofensa à coisa julgada material quando ela é formulada com base em uma determinada situação jurídica que perde vigência ante o advento da nova lei que passa a regulamentar situações jurídicas já formadas, modificando o status quo. 
A incorporação do percentual de 28,86%, ante a sua natureza de reposição salarial, não se reveste de natureza perpétua, de modo que, uma vez verificada a sua absorção à remuneração dos servidores, não pode mais ser pago sob rubrica própria, sob pena de mácula ao princípio da isonomia e da vedação ao enriquecimento sem causa. 
	Permitir a continuidade deste feito executivo da forma como vinha encaminhando-se, seria penalizar o erário por pagamento que já o fez, em evidente recebimento em duplicidade pelos autores." (destaquei) 
23.	Ademais, na ficha financeira da inativa juntada pela Sefip, há várias outras rubricas supostamente amparadas em decisões judiciais, nos valores de R$ 4.969,65, R$ 4.736,6, R$ 1.590,68 e R$ 3.547,25 (peça 36, p. 28) , que igualmente merecem ser melhor esclarecidas.
24.	Destarte, nessas situações e nas demais contempladas na tabela do item 11, exceto nos casos abordados nos itens 14-15 e 18-20, resta determinar que a entidade avalie adequadamente os casos, a fim de excluir o pagamento das rubricas indevidas, se isso ainda não houver sido providenciado.
25.	É importante observar que essa condicionante se faz devida porque, em algumas fichas financeiras do mês de junho/2020, os valores das rubricas de decisões judiciais apareceram como renda (R) e, ao mesmo tempo, como desconto (D) , o que pode sinalizar a resolução do problema (peça 36, p. 1-2, por exemplo) .    
26.	Sobre a determinação, registro a concordância com os fundamentos da instrução, para dispensar a aplicação do procedimento estabelecido no art. 14 da Resolução - TCU 315/2020, nos termos do § 2º do dispositivo.
27.	Relativamente à devolução de valores pagos, não há elementos nos autos suficientes para se concluir sobre a ocorrência, ou não, de boa-fé no seu recebimento. 
28.	Dessa forma, a entidade jurisdicionada deverá, após a apuração da situação de cada beneficiário e a concessão de prazo para sua manifestação, cessar os pagamentos indevidos e, se for a hipótese, adotar as medidas visando à reposição das quantias pagas, na forma do art. 46 da Lei 8.112/1990.
	Ante o exposto, VOTO por que este Colegiado aprove a minuta de acórdão que submeto à sua deliberação.
TCU, Sala das Sessões Ministro Luciano Brandão Alves de Souza, em 29 de setembro de 2020.
ANA ARRAES 
Relatora